---
title: "Visualisation, </br>Shiny"
author: "Etienne Côme"
date: "14 Octobre 2020"
output:
  revealjs::revealjs_presentation:
    theme: white
    transition: none
    self_contained: true
    css: slides.css
  beamer_presentation:
    toc: false
    incremental: false
---

```{r setup, include=FALSE}
knitr::opts_chunk$set(echo = FALSE)
```


## Shiny
<link href="https://fonts.googleapis.com/css?family=Armata&display=swap" rel="stylesheet">

- Interface interactive / dashboard 
- Assez facile à mettre en oeuvre
- Tout en R
- Debuggage parfois délicat car // javascript-html
- Nécessite un serveur shiny pour être déployé 


## Shiny
### 2 composants

- <span class="green">UI : décrit l'interface</span>
  - création de la mise en page
  - des bouttons, sliders, plots,... 
- <span class="red">Server : décrit la logique applicative </span>
  - effectue les traitements 
  - définie comment l'interface se mets à jours lorsque les entrées changent
  - fait donc le liens entres des entrées (inputs) et des sorties (outputs)

## <span class="green">UI</span>

```{r, eval=FALSE,echo=TRUE}
ui <- fluidPage(
    # Application title
    titlePanel("Old Faithful Geyser Data"),
    # Sidebar with a slider input for number of bins 
    sidebarLayout(
        sidebarPanel(
            sliderInput(inputId = "bins", label = "Number of bins:", 
                        min = 1, max = 50, value = 30)
        ),
        # Show a plot of the generated distribution
        mainPanel(plotOutput(outputId = "distPlot"))
    )
)
```

## <span class="green">UI</span>


### Différents composants :

- mise en page : page, layout, panel
- inputs : actionButton, dateInput, actionLink, sliderInput, radioButtons,...
- outputs : plotOutput, dataTableOutput, ... + leaflet

voir la cheat sheet pour plus de détails

### ! inputId, outputId
- permet de référencer les entrées sorties
- fait le liens avec le code server

## <span class="red">Server</span>
```{r, eval=FALSE,echo=TRUE}
# fait le liens entre input et output
server <- function(input, output) {

    output$distPlot <- renderPlot({
        # generate bins based on input$bins from ui.R
        x    <- faithful[, 2]
        bins <- seq(min(x), max(x), length.out = input$bins + 1)

        # draw the histogram with the specified number of bins
        hist(x, breaks = bins, col = 'darkgray', border = 'white')
    })
}
```

## <span class="red">Server</span>

### Partie réactives :
- renderPlot, renderImage,renderTable, ...

Le bloc sera ré-éxecuter a chaque fois que l'un des inputs qu'il mobilise est modifié.

+ voir la cheat sheet pour plus de détails


## <span class="red">Server, réactivité avancée</span>
structurer l'execution réactive pour éviter de dupliquer des traitements :
```{r, eval=FALSE,echo=TRUE}
data = reactive({})
data()
```

## <span class="red">Server, réactivité avancée</span>
Structurer l'execution réactive pour éviter de dupliquer des traitements :

- reactive : bloc réactif retournant une expression reactive
- observe : bloc réactif ne retournant rien (effet de bord i/o)

```{r, eval=FALSE,echo=TRUE}
data = reactive({})
data()
renderPlot(data())
observe({
  input$saveButton 
  write.csv(data())  
})
```

## <span class="red">Server, réactivité avancée</span>
Isoler une partie du code :
```{r, eval=FALSE,echo=TRUE}
observe({
  input$saveButton  # Do take a dependency on input$saveButton

  # isolate a whole block
  data <- isolate({
    a <- input$valueA   # No dependency on input$valueA or input$valueB
    b <- input$valueB
    c(a=a, b=b)
  })
  writeToDatabase(data)
})
```


## <span class="red">Server, réactivité avancée</span>
Executer un bloc de manière conditionel au changement d'un ou de plusieur inputs
```{r, eval=FALSE,echo=TRUE}
data = eventReactive(input,{})
data()
observeEvent(input,{}})
```


## <span class="red">Server, réactivité avancée</span>
Déploiement :

- shinyapp.io -> création d'un compte
- boutton publish document
- récupération de la clé et du secret
- penser à regrouper l'ensemble des données utiles dans un fichier Rdata dans le répertoire de l'application
- chargé avec la fonction load

## <span class="red">Projets</span>


Réaliser une interface shiny permettant d'explorer au choix :

- les données Game Of Throne du TP (got/data/*.csv, *.geojson)
- les données du service dans ma rue de la Mairie de Paris (dsviz/data/dansmarue.RData)

Consignes :
- Groupe de 4
- Envoyer un mail par groupe avec les membres du groupe et la liste des emails avant le 21
- Enoyer un fichier zip permettant de faire tourner en local ou un lien vers la version hébergé sur shinyapps.io
- Rédiger une note de 2 pages décrivant vos choix
- Soigner les figures et l'interface
- Date limite 7 Décembre 2020
